ru: Тип обработки пера: Отбеленные; Окрашенные; С блестками; Металлизированная/переливающаяся отделка; Натуральные/неокрашенные; Окрашивание омбре/градиентом; Другое
th: ประเภทการแปรรูปขนสัตว์: ฟอกขาว; ย้อมสี; ติดกลิตเตอร์; เคลือบเมทัลลิก/เหลือบรุ้ง; ธรรมชาติ/ไม่ย้อมสี; ย้อมไล่สี/เกรเดียนท์; อื่นๆ
da: Fjerforarbejdningstype: Bleget; Farvet; Glitterbelagt; Metallisk/iriserende finish; Naturlig/ufarvet; Ombre/gradientfarvet; Andet
sk-SK: Spôsob spracovania peria: Bielené; Farbené; S trblietkami; Metalická/iridescentná úprava; Prírodné/nefarbené; Ombré/farbené s prechodom; Iné
it: Tipo di lavorazione della piuma: Sbiancata; Tinta; Glitterata; Finitura metallizzata/iridescente; Naturale/Non tinta; Tinta ombré/gradiente; Altro
sl-SI: Vrsta obdelave perja: Beljeno; Barvano; Z bleščicami; Kovinski/prelivajoči zaključek; Naravno/nebarvano; Barvano ombre/s prelivanjem; Drugo
fi: Sulkien käsittelytapa: Valkaistu; Värjätty; Kimalteleva; Metallinhohtoinen / helmiäishohtoinen viimeistely; Luonnollinen / värjäämätön; Liukuvärjätty; Muu
es: Tipo de procesamiento de plumas: Blanqueado; Teñido; Con purpurina; Acabado metálico/iridiscente; Natural/sin teñir; Teñido ombré/en degradado; Otro
fr: Type de traitement de la plume: Blanchi; Teint; Pailleté; Finition métallique/irisée; Naturel/non teint; Teint en ombré/dégradé; Autre
hu: Tollfeldolgozás típusa: Fehérített; Festett; Csillámos; Metál/színjátszó felület; Természetes/festetlen; Ombre/színátmenetesre festett; Egyéb
ja: 羽毛加工タイプ: 漂白; 染色; ラメ入り; メタリック/玉虫色仕上げ; 天然/無着色; オンブレ/グラデーション染色; その他
vi: Loại xử lý lông vũ: Tẩy trắng; Nhuộm; Phủ kim tuyến; Phủ lớp ánh kim/óng ánh; Tự nhiên/Không nhuộm; Nhuộm ombre/chuyển màu; Khác
sv: Typ av fjäderbearbetning: Blekt; Färgad; Glittrad; Metallic/skimrande yta; Naturlig/ofärgad; Ombré/gradientfärgad; Övrigt
nl: Veer verwerking type: Gebleekt; Geverfd; Met glitter; Metallic/iriserende afwerking; Natuurlijk/ongeverfd; Ombré/kleurverloop geverfd; Overig
pl: Typ przetwarzania piór: Bielone; Barwione; Z brokatem; Metaliczne/opalizujące wykończenie; Naturalne/niebarwione; Barwione w stylu ombre/gradient; Inne
lt-LT: Plunksnų apdorojimo tipas: Balintos; Dažytos; Blizgios; Metalizuota / vaivorykštinė apdaila; Natūralios / nedažytos; Dažytos „ombre“ / su perėjimu; Kitas
ko: 깃털 가공 유형: 표백; 염색; 글리터; 메탈릭/무지갯빛 마감; 내추럴/무염색; 옴브레/그라데이션 염색; 기타
tr: Tüy işleme türü: Ağartılmış; Boyanmış; Simli; Metalik/yanardöner kaplama; Doğal/boyanmamış; Ombre/gradyan boyalı; Diğer
zh-TW: 羽毛加工類型: 漂白; 染色; 亮片; 金屬色/虹彩表面; 天然/未染色; 漸層/漸變染色; 其他
bg-BG: Вид обработка на пера: Избелени; Боядисани; С брокат; Металик/преливащ завършек; Естествени/небоядисани; Боядисани тип омбре/преливка; Друго
pt-BR: Tipo de processamento da pena: Branqueada; Tingida; Com glitter; Acabamento metálico/iridescente; Natural/não tingida; Tingida ombré/gradiente; Outro
hr-HR: Vrsta obrade perja: Izbijeljeno; Obojeno; Sa šljokicama; Metalik / prelijevajući završni sloj; Prirodno / neobojeno; Ombre / obojeno s prijelazom; Ostalo
cs: Typ zpracování peří: Bělené; Barvené; S třpytkami; Metalická/měňavá úprava; Přírodní/nebarvené; Barvené ombré/přechodem; Jiné
en: Feather processing type: Bleached; Dyed; Glittered; Metallic/iridescent finish; Natural/undyed; Ombre/gradient dyed; Other
ro-RO: Tipul de procesare a penelor: Decolorată; Vopsită; Cu sclipici; Finisaj metalizat/irizat; Naturală/nevopsită; Vopsită ombre/în degrade; Altele
zh-CN: 羽毛加工类型: 漂白; 染色; 闪光; 金属/珠光饰面; 天然/未染色; 渐变染色; 其他
de: Federverarbeitungsart: Gebleicht; Gefärbt; Mit Glitzer; Metallisches/irisierendes Finish; Natürlich/ungefärbt; Ombré/Farbverlauf gefärbt; Sonstige
pt-PT: Tipo de processamento das penas: Branqueado; Tingido; Com purpurinas; Acabamento metálico/iridescente; Natural/não tingido; Tingido em ombré/gradiente; Outro
nb: Fjærbehandlingstype: Bleket; Farget; Glitter; Metallisk / iriserende finish; Naturlig/ufarget; Ombré / gradert farge; Annet
el: Τύπος επεξεργασίας φτερών: Λευκασμένα; Βαμμένα; Με γκλίτερ; Μεταλλικό/ιριδίζον φινίρισμα; Φυσικά/άβαφα; Βαμμένα ντεγκραντέ/όμπρε; Άλλο